臺灣臺中地方法院刑事判決　　　　　　　 96年度訴字第987號
公　訴　人　臺灣臺中地方法院檢察署檢察官
被　　　告　戊○○
　　　　　　　　　　國民
選任辯護人　陳育仁律師
上列被告因毒品危害防制條例案件，經檢察官提起公訴（九十六
年度偵字第三五一六號），本院判決如下：
    主    文
戊○○犯如附表一、二所示之罪，均累犯，各處如附表三、四所
示之刑。應執行有期徒刑貳拾伍年；扣案之第一級毒品海洛因壹
小包（淨重零點零貳公克，空包裝重零點貳伍公克），沒收銷燬
之；扣案之電子磅秤壹臺、夾鏈袋壹包（內有肆拾壹小包）、白
粉貳小包（合計淨重肆點玖貳公克，空包裝總重零點陸陸公克，
註明「ＨＲ（－）」者）、電話號碼0000000000號行
動電話機具壹支（ＳＨＡＲＰ廠牌，序號0000000000
00000號，不含ＳＩＭ卡），均沒收，因販賣毒品所得之財
物新臺幣萬伍仟伍佰元沒收之，如全部或一部不能沒收時，以
其財產抵償之。
    犯罪事實
一、戊○○前於民國八十九年間，因傷害致死案件，經臺灣高等
    法院臺中分院判處有期徒刑四年六月確定，入監執行後，甫
    於九十二年五月二日縮短刑期假釋出監，至九十四年十月三
    十一日假釋期滿，未經撤銷，以已執行論。詎仍不知悔改，
    明知海洛因、甲基安非他命分別為毒品危害防制條例第二條
    第二項第一款、第二款所列管之第一級毒品、第二級毒品，
    不得非法販賣，竟仍基於意圖販賣第一級毒品海洛因、第二
    級毒品甲基安非他命以營利之犯意，先於不詳時間、地點，
    分別向洪火石、張偉毅、黃延炳、蘇文進（此部分應由檢察
    官另行偵查）購入不詳數量及價格之第一級毒品海洛因、第
    二級毒品甲基安非他命後，先將第一級毒品海洛因以白粉混
    合稀釋，再將第二級毒品甲基安非他命及稀釋後之第一級毒
    品海洛因，以夾鏈袋分裝後，再以其所申請之電話號碼00
    00000000號行動電話，及不知情之陳佳茹所申請，
    交付其使用之電話號碼0000000000號行動電話作
    為與購毒者聯絡毒品交易之工具，而自九十五年八月上旬起
    ，至九十六年一月二十六日上午八時前某時止，先後於如附
    表一所示之時間、地點，以如附表一所示之數量或價格，販
    賣第一級毒品海洛因予如附表一所示之購毒者，共計九次，
    販賣第一級毒品海洛因所得為新臺幣（下同）一萬元；另自
    九十五年七月起，至九十六年一月二十二日上午十一時許止
    ，先後於如附表二所示之時間、地點，以如附表二所示之價
    格，販賣第二級毒品甲基安非他命予如附表二所示之購毒者
    ，共計十五次，販賣第二級毒品甲基安非他命所得為二萬五
    千五百元。嗣如附表一編號二所示之購毒者丙○○，於九十
    五年十月十九日上午十時三十分許，在其臺中縣新社鄉○○
    街○段一一巷一九號住處為警查獲，扣得其於同年月十七日
    晚上八、九時許，向戊○○購得，經施用剩餘之第一級毒品
    海洛因一小包（淨重零點零二公克，空包裝重零點二五公克
    ）；而戊○○則於九十六年一月二十六日上午八時許，在其
    臺中縣東勢鎮○○街五五之六號住處，為警查獲，並扣得其
    所有供犯罪所用之電子磅秤一臺、夾鏈袋一包（內有四十一
    小包）、白粉二小包（合計淨重四點九二公克，空包裝總重
    零點六六公克，註明「ＨＲ（－）」者）、電話號碼000
    0000000號行動電話一支（ＳＨＡＲＰ廠牌，序號0
    00000000000000號，含ＳＩＭ卡）。
二、案經臺中縣警察局東勢分局報告臺灣臺中地方法院檢察署檢
　　察官偵查起訴。
    理    由
一、證據能力部分：
  (一)按被告以外之人於檢察事務官、司法警察官或司法警察調查
    中所為之陳述，與審判中不符時，其先前之陳述具有較可信
    之特別情況，且為證明犯罪事實存否所必要者，得為證據，
    刑事訴訟法第一百五十九條之二定有明文。又該條所謂「具
    有較可信之特別情況」，係指證人於司法警察調查中所為之
    陳述，與審判中不符，而以先前之陳述，從客觀上之環境或
    條件等情況加以觀察，有足以取代審判中交互詰問之可信性
    保證者而言。證人所為之先前陳述，相較於審判中之陳述，
    是否具有更可信之特別情況，應依其陳述時外部之客觀情況
    ；而所謂「顯有不可信」、「相對特別可信性」、「絕對特
    別可信性」，係指陳述是否出於供述者之真意、有無違法取
    供情事之信用性而言，故應就偵查或調查筆錄製作之原因、
    過程及其功能等加以觀察其可信性，據以判斷該傳聞證據是
    否有顯不可信或有特別可信之情況而例外具有證據能力，並
    非對其陳述內容之證明力如何加以論斷，二者層次不同，不
    容混淆。
  (二)查被告戊○○之選任辯護人主張證人甲○○、丙○○、丁○○、己○○、乙○○警詢筆錄係審判外之陳述，不具證據能
    力。惟查：
  1.證人乙○○、甲○○、丙○○均是因涉犯施用毒品案件，而
    為警持搜索票搜索或為警查獲後，於製作警詢筆錄之過程中
    ，自行供出其施用毒品之來源等情，有本院依職權調取之臺
    灣臺中地方法院檢察署九十六年度毒偵字第四六五號證人乙○○違反毒品危害防制條例案件之偵查卷宗（含警卷）、本
    院九十五年度訴字第二九六○號證人甲○○違反毒品危害防
    制條例案件之刑事卷宗（含偵查卷宗及警卷）、本院九十五
    年度訴字第三六三二號證人丙○○違反毒品危害防制條例案
    件之刑事卷宗（含偵查卷宗及警卷）查閱無訛，且其等製作
    筆錄時意識清晰，且未遭警員不當取供之情形（詳後述），
    業據本院勘驗其等之警詢錄音帶，並製作勘驗筆錄在卷可稽
    （見本院卷(二)第一至九頁、一五至一八頁）。
  2.證人丁○○則係於九十六年一月二十二日為警查獲施用毒品
    之犯行，先遭羈押後，再於同年月二十五日入監服刑，嗣於
    同年月三十一日始經警員借提至臺中縣警察局東勢分局接受
    訊問時，供出向被告購買第一級毒品海洛因之事實等情，復
    經本院依職權調取九十六年度訴字第九一一號證人丁○○違
    反毒品防制條例案件刑事卷宗（含偵查卷宗及警卷）查閱屬
    實。雖證人丁○○於本院審理時證述：當時被借提出去做筆
    錄，多少有一些壓力，警察在車上叫伊儘量配合，並說已經
    有很多人說被告有賣藥（指毒品）給他們云云（見本院卷第
    一七四頁）。惟查，依證人丁○○所述，承辦警員縱有希望
    其儘量配合之表示，但此尚非屬不正方法，更無達威嚇之程
    度，是證人丁○○所謂製作筆錄當時有壓力，其壓力來源，
    並非由外而來；況證人丁○○於稍後檢察官偵訊時，復未曾
    向檢察官陳明因承辦警員要求其配合，致其陳述有何非出於
    任意性之情形；且其於檢察官偵訊時所證述之內容亦與警詢
    筆錄大致相同等情，業經本院勘驗證人丁○○九十六年一月
    三十一日之警詢及偵訊光碟後，並分別製作之勘驗筆錄可證
    （見本院卷(二)第九至一四、一三六至一三九頁），是證人丁○○於警詢筆錄所述，係出於其任意性所為，亦堪認定。
  3.證人己○○於本院審理時證稱：伊製作九十六年一月二十四
    日之警詢筆錄時，遭到警察刑求，所以才說是向被告買毒品
    ，當時是因為竊盜案件被警察借提出去，被刑警隊偵三組隊
    長毆打頭部，叫伊要交兩件竊盜案件出來，也要指認被告，
    當天伊被借提回來後，在接受檢察官訊問時暈倒，所以回去
    看守所有製作筆錄云云（見本院卷(二)第三○至三二頁）。經
    查：
  證人己○○係於九十六年一月十六日下午四時三十分許，因
    涉犯竊盜罪嫌，而在臺中縣新社鄉中和村往太平市○○○○○道路為警查獲，經檢察官聲請本院羈押獲准，而自同年月
    十七日起羈押於臺灣臺中看守所。嗣於九十六年一月二十四
    日，證人己○○由承辦警員借提訊問，先於同日中午十二時
    四十三分起至下午一時二十分許，以證人身分製作警詢筆錄
    ，指證被告有販賣第二級毒品甲基安非他命之犯行，再於同
    日下午三時三十五分起製作其涉嫌竊盜部分之警詢筆錄等情
    ，業經本院依職權調取本院九十六年度易字第一三八八號證
    人己○○竊盜案件全案卷宗（含警偵卷）查閱屬實，並有證
    人己○○九十六年一月二十四日以證人身分製作之警詢筆錄
    附卷可查。
  證人即製作證人己○○九十六年一月二十四日證人筆錄之警
    員許進寶於本院審理時結證稱：在製作該次筆錄前後，伊及
    其他同事均未對證人己○○刑求，也沒有看到有人拍打證人
    己○○的頭，當時證人己○○之精神狀況算良好，沒有毒癮
    發作的現象，當日是因為竊盜案件借提證人己○○，而伊同
    事陳垣錡有線索，知道證人己○○與被告之間有毒品買賣關
    係，就請伊對證人己○○製作證人筆錄等語（見本院卷第一
    五四、一五五頁）。而證人己○○於九十六年一月二十五日
    解還臺灣臺中看守所時，並無明顯外傷等情，亦有臺灣臺中
    看守所新收（借提還押）收容人內外傷記錄表一份在卷可參
    （見本院卷(二)第一○四頁）。另證人己○○於九十六年一月
    二十五日，在臺中看守所製作之談話筆錄中陳稱：「（問：
    你為何製作筆錄？）我在九十六年一月二十四日上午，出臺
    中地檢竊盜案時，被東勢分局偵查組（誤載為偵察組）借提
    時被毆打。」、「（問：你為何被毆打？毆打何處？）被東
    勢分局借提後，即作竊盜筆錄，因有些案件不是我作的，我
    不招認，就遭到偵查員（誤載為偵察員）用手拍打頭部二下
    。」（見本院卷(二)第二○三頁），並未提到兼因承辦警員要
    求其指證被告販賣第二級毒品甲基安非他命而遭到刑求之事
    實；另於本院審理時證稱：「（問：何時打你的？是製作竊
    盜筆錄還是製作證人筆錄時？）我忘記了。從借提上車他們
    就開始恐嚇我，叫我要供出竊盜部分，證人筆錄要好好做。
    」，而無法明確陳述遭刑求與製作筆錄之相對時間；況證人
    己○○就對其刑求者，係刑警隊偵三組隊長或偵查員，前後
    證述不一，實有瑕疵可指；且審之證人己○○被借提訊問當
    日，製作警詢筆錄指證被告販賣第二級毒品甲基安非他命之
    時間，係在製作其竊盜案件筆錄之前，縱其確有因竊盜案件
    遭刑求之事實，亦難認其前指認被告販賣第二級毒品甲基安
    非他命之證述，係非出於自由意志所為。
  證人己○○於本院審理時雖又證述：九十六年一月十六日時
    ，就有製作一份指證被告販賣毒品的筆錄，也是因為伊被刑
    求才講出來的云云。經查，本案卷內並無證人己○○九十六
    年一月十六日所製作指認被告販賣毒品之筆錄；而證人己○○竊盜案卷內之九十六年一月十六日警詢筆錄，亦未提及證
    人己○○向被告購買毒品之相關情節，而無證據證明證人己○○曾於九十六年一月十六日即已製作指證被告販賣毒品之
    筆錄。衡諸常情，若證人己○○當日即已指證被告有販賣第
    二級毒品甲基安非他命，承辦員警實無將該筆錄隱匿，而未
    隨卷附上之可能，是證人己○○證述於九十六年一月十六日
    即有製作關於被告販賣毒品之筆錄云云，顯有可疑。再者，
    證人即於九十六年一月十六日參與逮捕證人己○○之員警林
    金頌於本院審理時亦證述：當日逮捕證人己○○，及將其帶
    回偵查隊時，並未對證人己○○刑求，亦沒有恐嚇證人己○○，要其講出毒品的來源，因這與毒品無關，當日伊亦未問
    到有關毒品的事情等語（見本院卷第一五七至一五九頁）；
    證人即亦參與逮捕證人己○○之員警楊志學於本院審理時復
    證稱：逮捕證人己○○之後並未對其刑求或恐嚇，伊或其他
    同事亦未用刑求或恐嚇之方式，要求證人己○○供出毒品來
    源，也無人打證人己○○之後腦袋或用東西打其腳底板，證
    人己○○是在借提出來後，才製作毒品之筆錄，逮捕證人己○○回到偵查隊、九十六年一月二十四日借提證人己○○出
    來製作毒品筆錄時，均未看到證人己○○受傷等語（見本院
    卷(二)第一六○至第一六二頁），均一致證述並未於九十六年
    一月十六日逮捕證人己○○時，有對之刑求；況證人己○○
    於本院詢問證人林金頌後，即又改稱：證人林金頌在逮捕伊
    之現場，有以拉伊手銬之方式刑求，但當時是就竊盜之部分
    刑求云云（見本院卷第一六○頁），是縱認證人己○○有遭
    刑求，亦與其供出被告販賣第二級毒品甲基安非他命之部分
    無涉。
  綜上所陳，既無任何證據足以證明證人己○○製作指證被告
    販賣第二級毒品甲基安非他命之證述，係遭不當取供，況經
    本院勘驗證人己○○九十六年一月二十四日之警詢筆錄，於
    警員正式製作證人己○○警詢筆錄前，尚與證人己○○聊及
    被告是否在監、證人己○○與被告電話聯絡之情形，彼此交
    談情形自然，並無遭刑求之跡象等情，亦有本院勘驗筆錄在
    卷足參（見本院卷(二)第一八頁），是證人己○○證述其係因
    九十六年一月二十四日遭受刑求，始指證被告販賣毒品云云
    ，並不足採，其於警詢之證述，應係出於自由意志所為，堪
    以認定。
  4.再者，證人甲○○、丙○○、丁○○、乙○○、己○○於製
    作警詢筆錄時，距離案發時間最近，記憶較為深刻，亦較少
    利害考量或不當外力介入，且較無來自被告在場之壓力，或
    事後串謀而故為迴護被告之機會，所為之陳述當較事後翻異
    之詞為可信，因此本院認其等警詢陳述，應屬具有較可信之
    特別情況，且為證明被告犯罪事實所必要者，依刑事訴訟法
    第一百五十九條之三規定，自均具有證據能力，而得為本案
    之證據。
  (三)另按，被告以外之人於審判外之陳述，雖不符前四條之規定
    ，而經當事人於審判程序同意作為證據，法院審酌該言詞陳
    述或書面陳述作成時之情況，認為適當者，亦得為證據。當
    事人、代理人或辯護人於法院調查證據時，知有第一百五十
    九條第一項不得為證據之情形，而未於言詞辯論終結前聲明
    異議者，視為有前項之同意，刑事訴訟法第一百五十九條之
    五定有明文。經查，證人辛○○警詢及偵查中之陳述，性質
    上雖均屬傳聞證據，然其警詢及偵查筆錄之內容，業經本院
    審理時予以提示並告以要旨，且各經檢察官、辯護人及被告
    表示意見，當事人或辯護人已知上述筆錄乃傳聞證據，且均
    未於言詞辯論終結前對該等筆錄內容異議，依前揭規定，擬
    制同意作為證據，本院審酌上開筆錄作成時，並無不當取供
    之情形，認為以之作為本案之證據亦屬適當，是證人辛○○
    之警詢陳述，自具有證據能力。
二、訊據被告坦承如附表二編號三之販賣第二級毒品甲基安非
    他命給證人辛○○之犯罪事實；另直承曾交付第一級毒品海
    洛因給證人甲○○、丙○○、丁○○；亦曾交付第二級毒品
    甲基安非他命給證人己○○、乙○○，交付之次數、地點，
    大致如各該證人於警詢所述，扣案之白粉二小包，是要摻在
    第一級毒品海洛因裡面，電子秤則是要秤量毒品所用等情，
    惟矢口否認有如附表一所示販賣第一級毒品海洛因、如附表
    二編號一、二及編號三之所示之販賣第二級毒品甲基安非
    他命之犯行，辯稱：是與證人甲○○、丙○○、丁○○合資
    購買第一級毒品海洛因，與證人己○○、乙○○合資購買第
    二級甲基安非他命，證人辛○○在九十六年一月二十二日晚
    上先跟伊聯絡說要買毒品，伊隨即去找藥頭張偉毅購買四、
    五千元的第二級毒品甲基安非他命，重量約二公克左右，買
    回來後就分了約零點四五公克給辛○○，並未用電子秤秤重
    ，僅是目測，當時辛○○不知道是說要出一千元還是五百元
    云云。經查：
  (一)就如附表一編號一被告販賣第一級毒品海洛因給證人甲○○
    之部分：
  證人甲○○因其施用毒品案件，於九十五年八月三十日上午
    九時五十五分許，製作警詢筆錄時供述：「（問：你施打何
    毒品？於何時向何人購買？如何購買？）一級毒品海洛因。
    」、「（問：跟誰買？）東勢叫『柏翔（國祥）』的人買的
    。」、「（問：何時買？）八月初。」、「（問：在東勢哪
    裡？）我說的那裡。」、「（問：河濱道路那裡嗎？）嗯。
    」、「（問：綽號『國祥』之男子如何聯絡？）我之前有他
    的手機，現在忘記了。」「（問：你跟他買如何買？買多少
　  ？）一千元。」、「（問：一小包嗎？）嗯。」，業經本院
    勘驗該次警詢錄音帶後，製作勘驗筆錄在卷（見本院卷(二)第
    一至三頁）；另於同日下午二時十五分許，以證人身分製作
    本件警詢筆錄時，亦證稱：警方提示之「戊○○」年籍資料
    ，即為伊所稱之綽號「柏翔」之人，伊是向「戊○○」購買
    第一級毒品海洛因，價格是一千元一小包，約零點三公克，
    伊已忘記「戊○○」之聯絡電話，伊是自九十五年八月初向
    「戊○○」購買第一級毒品海洛因，曾經買過二次，都是在
    東勢鎮東勢大橋下新里防波堤旁交易，伊見過「戊○○」駕
    駛一部銀色喜美轎車，車號伊未記下來等語（見臺中縣警察
    局東勢分局刑案偵查卷宗【以下簡稱警卷】證人甲○○九十
    五年八月三十日下午二時十五分至同日二時四十五分製作之
    警詢筆錄）。嗣證人甲○○於本院審理時，則改證述：「（
    問：你在警詢中所述，是否實在？）我在東勢分局時，警察
    問我與被告熟不熟，我說不太熟，我好像有聽說被告要賣，
    但連被告的電話我都不知道。」、「（問：你有無講警詢中
    你回答的話？）我是說我聽說，警察就把筆錄打出來。」、
    「（問：何處記載與你所述不實在？）第二頁第六行，買毒
    品的部分，我印象中是說我有聽過他在賣毒品，但我沒有與
    他交易過。」、「（問：同頁倒數第八、第七行，你於九十
    五年八月初何時向被告購買過兩次海洛因，是否實在？）我
    那時候好像是說被告都在那裡出現，沒有說在那裡跟他買毒
    品。」、「（問：後面簽名是否你簽的？）是。」、「（問
    ：你為何要簽名？）我當時人很難過，我也有在施用毒品，
    我當時在做什麼我也不知道。」、「（問：你與被告是否原
    來就認識？）不認識，有聽說。」云云（見本院卷(一)第一六
    七、一六八頁）。
  證人甲○○雖於本院證述於製作指證被告販賣第一級毒品海
    洛因之警詢筆錄時，毒癮發作云云。惟查，雖本件承辦員警
    未能檢送證人甲○○以證人身分製作之警詢筆錄錄音帶或光
    碟，以供本院勘驗，然證人甲○○在製作其本身施用毒品案
    件之警詢筆錄時，與警員對答流暢，並無意識不清、模糊之
    現象等情，亦有上開勘驗筆錄附卷可佐（見本院卷(二)第一頁
    ）。而證人甲○○經本院於審理時，提示上開勘驗筆錄後，
    亦表示：「沒有意見」等語（見本院卷(二)第一六四頁）。而
    證人甲○○於前後二次警詢陳述向被告購買第一級毒品海洛
    因之情節，大致相同，且觀諸證人甲○○於指證被告販賣第
    一級毒品海洛因之警詢筆錄上之簽名，與其於施用毒品案件
    警詢筆錄及本院證人結文（見本院卷(一)第一八五頁）上之簽
    名相近，字跡端正，並無潦草之現象，更足證其以證人身分
    製作警詢筆錄時之精神狀態，與其製作施用毒品警詢筆錄，
    及於本院審理時之情形相同；另證人即製作證人甲○○指證
    被告販賣第一級毒品海洛因警詢筆錄之員警陳垣錡於本院審
    理時亦結證稱：證人甲○○是因為施用毒品被查獲，送到偵
    查隊來，要追查毒品上手，在製作警詢筆錄時，證人甲○○
    之精神狀況、回答都很正常，沒有毒癮發作之現象等語（見
    本院卷(二)第一五一、一五二頁），益證證人朱院儀於本院審
    理時之證述其製作指證被告販賣第一級毒品海洛因之警詢筆
    錄時，毒癮發作云云，顯非實在。
  證人甲○○雖又於本院審理時證稱：「（問：警詢筆錄時，
    警察脅迫你否？）警察說寫下去我會判輕一點，他會跟檢察
    官說。」云云（見本院卷(一)第一七○頁）。惟查，證人陳垣
    錡於本院審理時證述：伊沒有告訴證人甲○○如果供出被告
    ，會被判輕一點等語（見本院卷(二)第一五三頁）；且佐以證
    人甲○○於其施用毒品案件，始終未曾以其供出毒品來源要
    求減輕其刑等情，亦有本院九十五年度訴字第二九六○號刑
    事卷宗可參。因此足認證人甲○○於警詢時陳述向被告購買
    第一級毒品海洛因，應非出於可獲減刑之動機，是無可能虛
    偽陳述。其於本院所為上開證言，亦非可採。
  被告於本院準備程序時，業已供承有交付第一級毒品海洛因
    予證人甲○○，次數、地點，均如證人甲○○所述等語（見
    本院卷(一)第六七頁），是證人甲○○於本院審理時證述並不
    認識被告云云，與被告之供述亦有不符，而非可信；另證人
    甲○○又於本院審理時證述：伊曾經在八、九年前，將被告
    伯父之子的手打斷，因此賠了一筆錢云云（見本院卷(一)第一
    六九、一七○頁）。惟查，證人甲○○於警詢時已證述：與
    被告並無仇恨等語（見警卷證人甲○○於九十五年八月三十
    日下午二時十五分製作之警詢筆錄）；被告雖一度於警詢時
    供稱：曾與證人甲○○有仇恨云云（見警卷被告警詢筆錄）
    ，然其並未就其間仇恨之緣由為具體供述；且其於本院移審
    訊問時已供明：與證人甲○○並無過節、債務糾紛及恩怨等
    語（見本院卷(一)第一六頁）。茍證人甲○○確曾傷害被告伯
    父之子，然被告並非該事件之當事人，而證人甲○○則為加
    害人，而非被害人，證人甲○○當無挾怨報復與該傷害事件
    無關之被告之可能。是證人甲○○於本院審理時關於與被告
    間有仇恨之證述，既與被告供述顯有不同，更有違常理，自
    難採信。
  綜上各節，堪認證人甲○○於警詢之陳述，較之其於本院之
    證言，更可採信。至被告辯稱係與證人甲○○合資購買第一
    級毒品云云，與證人甲○○於警詢所述向被告購買毒品之情
    節，迥然有異，顯係事後卸責之詞，無可採信。被告如附表
    一編號一所示之犯行，應堪認定。
  (二)就如附表一編號二被告販賣第一級毒品海洛因予證人丙○○
    之部分：
  證人丙○○於九十五年十月十九日上午十時三十分許，在其
    臺中縣新社鄉○○街○段一一巷一九號為警查獲時，扣得第
    一級毒品海洛因一小包及注射針筒等物，嗣於同日下午一時
    四十五分製作警詢筆錄時，供稱：「（問：扣案的海洛因從
    何來？）向綽號『柏祥』之男子拿的。」、「（問：怎麼寫
    ？）我不知道。我只知道他叫『柏祥』。」、「（問：於何
    時、何地向他買？數量多少？）前天晚上。」、「（問：前
    天嗎？十七日？何時？）晚上，我忘記了。」、「（問：晚
    上差不多幾點？大概？）可能八、九點。」、「（問：在何
    處跟他買？）東蘭街那邊。」、「（問：東蘭街幾號？）我
    不知道幾號，我只知道東蘭街。」、「（問：數量多少？）
    多重我不知道，就一包這樣。」、「（問：價錢多少？）二
    千元。」、「（問：你如何得知他那邊有海洛因可以買？）
    朋友帶的。」、「（問：哪一個朋友帶你去的？什麼綽號？
    ）阿中。」、「（問：阿中有辦法找到人嗎？）我不知，我
    很久沒有找他了。」、「（問：很久以前，大概多久？）好
    幾個月了。」、「（問：幾月？何時？）差不多兩個月了。
    」、「（問：那不就八月？是嗎？）嗯。」（見本院卷(二)第
    七至九頁勘驗筆錄）。嗣於同日下午四時五十分起，證人丙○○以證人身分製作警詢筆錄時證稱：伊自九十五年八月間
    起，共向被告購買過五次第一級毒品海洛因，但詳細日期伊
    忘記了，只記得最後一次購買的毒品，就是為警查獲時，所
    扣得之第一級毒品海洛因，係伊於九十五年十月十七日晚上
    八至九時許，向被告購買的，伊帶同警方前去之臺中縣東勢
    鎮○○街五五之六號，就是伊向被告購買第一級毒品海洛因
    之地點，伊每次都買一小包，價錢是一千元至二千元不等，
    伊每次購買第一級毒品海洛因，都是前往上開地點後，被告
    就拿第一級毒品海洛因出來販售給伊，伊不知道被告第一級
    毒品海洛因之來源為何等語（見警卷證人丙○○九十五年十
    月十九日下午四時五十分至五時十分之警詢筆錄）。而證人
    丙○○為警查獲時，所扣得之白粉一小包（淨重零點零二公
    克，空包裝重零點二五公克），經送法務部調查局鑑驗結果
    ，確含有第一級毒品海洛因之成分等情，亦有該局九十五年
    十一月二十七日調科壹字第○九五二三○四一三九○號鑑定
    書在卷可考（見本院九十五年度訴字第三六三二號刑事卷宗
    第二七頁）。
  證人丙○○於本院審理時雖證述：製作警詢筆錄時，因毒癮
    發作，警察寫好筆錄伊就簽名，伊當時沒有回答持有之第一
    級毒品海洛因是向被告購買的，伊只記得有在筆錄上簽名，
    警察有叫伊看筆錄內容，但伊未注意看就簽名了，伊因為吃
    藥，記性不太好，忘記警詢筆錄之記載是否與伊當時陳述的
    相同，伊並未向被告買過毒品，亦不認識被告，但見過被告
    ，是因為伊載朋友阿中去找被告，伊在車上等，伊朋友說被
    告叫阿翔，伊不知道被告真名，這次收到傳票才知道，伊不
    知道被告住在何處，伊只記得警察有開車載伊繞來繞去的，
    伊現在也不記得去的地點是何處云云（見本院卷第一七九至
    一八二頁）。惟查，經本院勘驗證人丙○○於同日下午一時
    四十五分因施用毒品案件所製作之警詢筆錄，勘驗結果證人
    丙○○與警員對答流暢，並無意識不清、模糊之現象等情，
    有勘驗筆錄附卷可稽（見本院卷(二)第九頁），而證人丙○○
    經本院於審理時，提示上開勘驗筆錄後，亦表示：「沒有意
    見」等語（見本院卷(二)第一六四頁）。另製作證人丙○○指
    證被告販賣第一級毒品海洛因之警詢筆錄之警員即證人陳垣
    錡，於本院審理時亦證述：證人丙○○是因為施用毒品被查
    獲，送到偵查隊來，要繼續追查毒品上手，在製作警詢筆錄
    時，證人丙○○之精神狀況、回答都很正常，沒有毒癮發作
    之現象等語（見本院卷(二)第一五一、一五二頁）。雖本院並
    未能調得證人丙○○指證被告販賣第一級毒品海洛因之警詢
    筆錄錄音帶或光碟；然參諸證人丙○○於前後二次警詢陳述
    向被告購買第一級毒品之情節，均相符合；且其於指證被告
    販賣第一級毒品海洛因之警詢筆錄上之簽名，與其於施用毒
    品案件警詢筆錄及本院證人結文（見本院卷(一)第一八六頁）
    上之簽名相近，筆劃清楚，並無潦草之現象，堪信其以證人
    身分製作警詢筆錄時之精神狀態，與其製作施用毒品案件警
    詢筆錄，及於本院審理時之情形相同。是證人丙○○於本院
    審理時證稱警詢指證被告販賣第一級毒品海洛因時，是因毒
    癮發作云云，無可憑採。
  被告於警詢時即已供稱：認識證人丙○○等語（見警卷被告
    警詢筆錄）；更於本院準備程序時，坦認有交付第一級毒品
    海洛因予證人丙○○，且次數、地點，均如證人丙○○所述
    等語（見本院卷(一)第六七頁），是證人丙○○於本院審理時
    證稱並不認識被告云云，即與被告之供述相左；若被告果真
    不認識證人丙○○，當無自承上開不利於己之事實之理。故
    而，證人丙○○於本院審理時之上開證述，實無可採信。另
    證人丙○○與被告並無過節、債務糾紛及恩怨等情，業經被
    告於本院移審訊問時供明在卷（見本院卷(一)第一六頁）；核
    與證人丙○○於九十五年十月十九日下午四時五十分起製作
    之警詢筆錄及本院審理時均證述與被告並無仇恨恩怨等情相
    符（見警卷該次警詢筆錄及本院卷(一)第一八三頁），而堪認
    定；又證人丙○○於其施用毒品案件之偵審程序，始終未曾
    以其供出施用之毒品來源，而要求減輕其刑等情，亦經本院
    依職權調取九十五年度訴字第三六三二號證人丙○○施用毒
    品案件刑事卷宗查閱無訛，是證人丙○○自無設詞誣陷被告
    之動機。因此，堪認證人丙○○於警詢所言，應屬實在。至
    被告辯稱係與證人丙○○合資購買毒品云云，顯與證人丙○○於警詢之證述相異，亦應屬卸責之詞，無法採信。
  依證人丙○○前揭於警詢之證述，其曾向被告購買過五次第
    一級毒品海洛因，價錢係一小包一千元至二千元不等，惟因
    證人丙○○於本院審理時翻異前詞，否認向被告購買第一級
    毒品海洛因，因而無從進一步查知其購買一千元及二千元第
    一級毒品海洛因之次數各為何，故而以認定被告販賣一千元
    、二千元第一級毒品海洛因予證人丙○○之次數，分別為四
    次、一次，為對被告最為有利。從而，被告如附表一編號二
    之販賣第一級毒品海洛因之犯罪事實，應堪認定。
  (三)就如附表一編號三被告販賣第一級毒品海洛因予證人丁○○
    之部分：
  1.被告於本院準備程序時，已供明曾於如證人丁○○所證述之
    地點、次數，交付第一級毒品海洛因給證人丁○○等語（見
    本院卷第六七頁）。
  2.證人丁○○則於九十六年一月三十一日下午一時許，製作警
    詢筆錄時證稱：伊曾經跟被告買過第一級毒品海洛因二、三
    次，都是買一千元，大部分都是伊使用鄧佳昇所申辦之電話
    號碼0000000000號行動電話，撥打電話號碼00
    00000000號行動電話給被告，聯繫購買毒品之事，
    有時會約在九九大賣場那邊見面，伊最後一次施用第一級毒
    品海洛因之時間，約在九十六年一月二十日下午二時許等語
    ，並未提到係與被告合資購買第一級毒品海洛因毒品乙節，
    業經本院勘驗證人丁○○之警詢筆錄錄音光碟後，製作勘驗
    筆錄附卷可參（見本院卷(二)第一三七、一三八頁）。
  3.另證人丁○○於本院審理時亦證述：「（問：你在檢察官偵
    訊時，說曾經在九十五年十月間向被告買過兩次，都是在東
    勢鎮東勢大橋附近的九九大賣場店向被告買過毒品，有何意
    見？）有時候我去他家找他的時候，有時候是約在九九大賣
    場，我就跟被告說我這裡有壹仟元，叫他一起出錢，請他幫
    我買。」、「（問：你為何不在檢察官面前說你與他一起出
    錢，而是說你跟他買？）因為我是先拿錢給被告，被告再去
    跟他朋友買。」、「（問：你知道被告與他朋友如何買，多
    少錢買多少量？）我兩次都拿壹仟元給他，我沒有看過他朋
    友，所以我不知道。」、「（問：壹仟元被告拿多少量給你
    ？）我拿壹仟元給他，他也有拿壹仟元放在他的口袋。回來
    之後拿一小包回來，就倒一半給我。我沒有看到他朋友。」
    、「（問：他朋友拿毒品給被告，你是否看到？）沒有。」
    、「（問：你知道他朋友拿多少毒品給被告？）我不知道。
    」、「（問：你請被告幫你買毒品時，你為何不跟被告一起
    去買？）因為他認識的朋友我不一定認識，我也不想認識那
    麼多朋友，況且我與被告是朋友，我信任他。」、「（問：
    你從來沒有跟被告一起去買過？）我沒有見過他向誰買，他
    不曾直接拿給我，我有時候問他他身上有先拿給我。」、「
    （問：你請被告買兩次，兩次交錢的地點？）都在九九大賣
    場。」、「（問：過程？）我與他在九九大賣場見面，我說
    我請他幫我去買，他也說他身上沒有，他也是要去買。在電
    話中我們並沒有提到要買毒品的事。我們見面之後，我叫他
    幫我去買，我錢就交給他，他說他也要拿壹仟元，將他的壹
    仟元放在口袋，我要是沒有空，我就跟他說半個小時之後在
    九九大賣場前面等，如果有空，我就坐他車子，他開車載我
    一起去找他朋友。」、「（問：你們開車到哪裡？）不一定
    。」、「（問：這種情形不是只有一次嗎？）是開車去豐原
    。他跟他朋友約地方見面。是約在馬路旁邊，到了之後他就
    下車。」、「（問：你有看到他們在交易？）我只有遠遠看
    著。」（見本院卷(一)第一七四至一七七頁），而證述係與被
    告合資，並由被告出面購買第一級毒品海洛因云云。然查，
    其證述合資購買第一級毒品海洛因之過程，與被告供述：本
    件之證人均有與伊一起去購買毒品，是至與藥頭約定之地點
    後，證人當場將錢交給伊，伊再拿給藥頭，並告訴藥頭要買
    多少錢的毒品，藥頭給伊及證人一包毒品後，伊與證人再回
    到車上分配之情節（見本院卷(一)第六七頁）多有不符，而有
    瑕疵，自難採為有利於被告之證據。
  4.證人丁○○與被告係相識多年之友人，彼此間並無仇恨、恩
    怨等情，分據證人丁○○於警詢、本院審理時、被告於本院
    移審訊問時陳明在卷（見本院卷(一)第一六、一七一七六頁、
    本院卷(二)第一三九頁）；且參諸證人丁○○於本院審理中之
    證言，處處迴護被告，當無於警詢時故入被告於此重罪之可
    能。是其於警詢之證述，應值採信。
  5.至證人丁○○雖於警詢時證述向被告購買第一級毒品海洛因
    之次數為二、三次，然參以被告坦承交付第一級毒品海洛因
    給證人丁○○之次數為二次，且復查無其他證據，足資證明
    除此二次外，被告尚有其他販賣第一級毒品海洛因予證人丁○○之犯行，本諸罪疑唯輕原則，因認被告販賣第一級毒品
    海洛因予證人丁○○之次數為二次。
　6.至關於被告販賣第一級毒品海洛因予證人丁○○部分，檢察
　　官於補充理由書內雖記載販賣之時間為九十五年十月間起至
  　同年一月三十一日止。然查，被告於九十六年一月二十六日
    上午八時許為警查獲後，即自同日起羈押在臺灣臺中看守所
    迄今均未釋放，自無可能再行販賣第一級毒品海洛因予證人
    丁○○，因認被告販賣第一級毒品海洛因予證人丁○○之時
    間，應係九十五年十月間，至被告為警查獲之九十六年一月
    二十六日上午八時前某時。另證人丁○○於九十六年一月二
    十二日為警查獲時，扣得之第一級毒品海洛因二小包，係另
    向綽號「阿仁」者購買等情，亦據其於施用毒品之警詢時陳
    明在卷，是該二小包第一級毒品海洛因，自與被告販賣第一
    級毒品海洛因予證人丁○○之犯行無關，而非屬本案之證據
    ，附此敘明。
  7.從而，被告如附表一編號三所示販賣第一級毒品海洛因之犯
    行，即堪認定。
  (四)就如附表二編號一被告販賣第二級毒品甲基安非他命予證人
    己○○之部分：
  1.被告於本院準備程序時，業已供認曾交付第二級毒品甲基安
    非他命給證人己○○，且交付之地點及次數，均如證人己○○所述等語（見本院卷(一)第六七頁）。
  2.證人己○○於九十六年一月二十四日警詢時證述：伊認識被
    告，曾跟被告買過十幾次毒品甲基安非他命，交易的地點大
    部分在被告住處附近或大甲溪畔靠近河濱公園，最後一次是
    在東勢鎮○○路車站後面可以唱歌的小吃店，每次都買一小
    包二千元至三千元，伊都是使用電話號碼00000000
    00號行動電話，撥打被告所使用之電話號碼000000
    0000號行動電話，因為被告知道伊有在施用第二級毒品
    甲基安非他命，伊於電話中說到的一張、二張就是指一千元
    、二千元的第二級毒品甲基安非他命，伊不曾打過被告另一
    支○九三六的行動電話，而電話號碼0000000000
    號行動電話，是伊女朋友的，伊曾經用該行動電話打給被告
    以購買第二級毒品甲基安非他命一次，伊認識被告約有半年
    左右等語，業經本院勘驗證人己○○上開警詢筆錄錄音光碟
    ，並製有勘驗筆錄在卷可稽（見本院卷(二)第一九至二二頁）
    。而證人己○○於本院審理時亦確認上開勘驗筆錄之記載，
    與其警詢之證述相同（見本院卷(二)第三九頁）。至證人己○○於本院證述係因遭刑求，始為上開證述乙節，並不可採，
    業如前述。是堪認證人己○○上開證述，並無遭不當取供之
    情形。
  3.雖證人己○○於本院審理時改稱：伊不曾向被告拿過毒品，
    是與被告一起去向其朋友買過兩、三次第二級毒品甲基安非
    他命，是由伊與被告各出三千元，一起坐被告的車子去購買
    第二級毒品甲基安非他命，伊將三千元交給被告，被告同時
    拿出來，一起拿給對方，對方再將分好的兩包第二級毒品甲
    基安非他命當面交給伊與被告，伊與被告就一人拿一半，每
    次均是如此，伊撥打被告之行動電話，有時是要共同去買第
    二級毒品甲基安非他命，有時是一起去抓魚，要共同買第二
    級毒品甲基安非他命時，在電話中會問被告身上有沒有，如
    果有可以借來施用，因為伊與被告是好朋友，但被告每次都
    說他那裡沒有毒品，被告身上的毒品不多，施用完之後，伊
    與被告再一起拿錢去買第二級毒品甲基安非他命，伊與被告
    電話聯絡時，都不會提到伊要買多少第二級毒品甲基安非他
    命，在警詢筆錄中提到的一張、兩張，是因為買釣具而欠被
    告的錢，一張、兩張就是指一千元云云（見本院卷(二)第二九
    至三六頁）。惟查，被告於本院移審訊問時即已供承：監聽
    譯文中「男的」是指第二級毒品甲基安非他命、「女的」是
    指第一級毒品海洛因，「一張」、「兩張」、「三張」，就
    是要買的金額是一千元、兩千元、三千元等語（見本院卷(一)
    第一七頁）；另卷附九十五年十一月二十六日下午一時五十
    二分，由證人己○○使用電話號碼0000000000號
    行動電話，撥打被告使用之電話號碼0000000000
    號行動電話，其通話內容為：證人己○○（代號Ｂ）：「我
    快到了」、被告：「兩支還三支」、證人己○○：「沒有啦
    先一支讓他試看看」、被告：「喔」、證人己○○：「東西
    是昨天的就不要了」、被告：「像昨天就不要」、證人己○○：「昨天他開刀回來才吃就沒用」、被告：「喔」、證人
    己○○：「沒辦法止」、被告：「新貨到，不要這樣試」、
    證人己○○：「你保證舒適喔」、被告：「廢話」、證人己○○：「好兩張」、被告：「好」（見警卷），顯與釣具、
    金錢均無關聯；且證人己○○嗣於本院審理時亦證述：上開
    監聽譯文所說的昨天的「東西」，就是指毒品等語（見本院
    卷(二)第三七頁），是其與被告通話時提及之「兩張」、「三
    張」，應如被告所述，係分指二千元、三千元之第二級毒品
    甲基安非他命，應堪認定，是證人己○○於本院審理時證述
    在與被告通話時，並不會提到要購買毒品之數量云云，顯屬
    虛妄。另由被告與證人己○○通話之監聽譯文內容觀之，證
    人己○○詢問被告張數即第二級毒品甲基安非他命之數量時
    ，被告並未曾回答「沒有」，而係回答「好」，亦與證人己○○於本院審理時證稱被告每次均告知其身上沒有第二級毒
    品甲基安非他命云云，不相符合。準此，證人己○○其於本
    院前揭證述，不僅與被告之供述不符，亦與監聽譯文之內容
    矛盾，殊難憑採。反之，其於警詢之證述，與監聽譯文之內
    容，則屬一致，是堪認證人己○○警詢之證言，足以採信。
  4.被告雖曾於警詢供稱：證人己○○曾到東勢鎮軟鼻坑山區找
    伊，當時伊在釣魚，證人己○○在該處網蝦，約在當天下午
    離開後，證人己○○被誤認為小偷，當晚派出所之警員及附
    近民眾在找證人己○○，所以證人己○○誤以為是伊檢舉的
    ，所以對伊心存怨恨，才指證伊販毒云云。惟查，被告嗣於
    本院移審訊問時，已供認與證人己○○並無過節、債務糾紛
    及恩怨等語（見本院卷(一)第一六、一七頁），核與證人己○○於本院審理時證述：與被告並無恩怨債務關係等語相符（
    見本院卷(二)第三八頁）；且證人己○○復證稱：伊之竊盜案
    件是因為被警察發現形跡可疑，才自首，因而被查獲，並非
    被人檢舉等語（見本院卷(二)第三八、三九頁），足證證人己○○主觀上並未誤認被告曾檢舉其竊盜犯行，自無挾怨報復
    被告之動機，併此敘明。
  5.被告雖辯稱係與證人己○○合資購買第二級毒品甲基安非他
    命，然與證人己○○堪可採信之警詢證言，大相逕庭，是其
    上開所辯，仍屬圖卸之詞，無可採信。被告如附表二編號一
    所示販賣第二級毒品甲基安非他命予證人己○○之犯行，洵
    勘認定。
  (五)就如附表二編號二被告販賣第二級毒品甲基安非他命予證人
    乙○○之部分：
  1.證人乙○○於九十五年十一月二十九日十一時五分起製作警
    詢筆錄時證述：伊有施用第二級毒品甲基安非他命之習慣，
    於九十五年九月二十九日自嘉義監獄執行完畢後，從九十五
    年十月上旬開始施用第二級毒品甲基安非他命，第二級毒品
    甲基安非他命係以一小包一千元之價錢向被告購買的，一共
    買過三、四次，均是撥打被告所使用之電話號碼00000
    00000號行動電話後，約在臺中縣東勢鎮東豐大橋附近
    交易等語（見警卷證人乙○○該次警詢筆錄及本院卷(二)第一
    五至一七頁之勘驗筆錄）。然證人乙○○於本院審理時改證
    稱：伊曾經於九十五年十月間，在臺中縣東勢鎮往豐原市方
    向，有一個叫社寮腳的地方，向被告買過一次五百元的第二
    級毒品甲基安非他命，是到了約定地點，伊交錢給被告，被
    告立刻拿給伊一小包夾鏈袋，警詢筆錄說有撥打電話向被告
    買了三、四次第二級毒品甲基安非他命，是伊說錯了，實際
    上是跟卓蘭的人買了三、四次，是用一千元買一小包，伊只
    跟被告買過一次，因為被告與卓蘭的人伊都不太認識，也都
    是用電話聯絡，所以在警詢時才講錯，將被告與卓蘭的人搞
    混，現在伊看到人才想起來，伊是先向被告購買第二級毒品
    甲基安非他命後，才轉向卓蘭的人購買云云（見本院卷(二)第
    一四六至一五○頁）。惟查，參以證人乙○○另於本院審理
    時證述：伊與被告除了購買第二級毒品甲基安非他命外，並
    無其他接觸等語（見本院卷(二)第一四九頁），是其若僅向被
    告購買第二級毒品甲基安非他命一次，則與被告聯絡之次數
    應亦僅有一次，當無因誤會致於警詢時供述向被告購買過三
    、四次第二級毒品甲基安非他命之理；況證人乙○○既係先
    向被告購買第二級毒品甲基安非他命後，始轉向卓蘭的人購
    買，則距離其製作警詢筆錄最近一次交易第二級毒品甲基安
    非他命之對象，應係曾與其多次交易之卓蘭的人，而非在較
    早之前，僅交易一次之被告，則其於警員詢問其毒品來源時
    ，豈會絲毫未提及曾向卓蘭的人購買第二級毒品甲基安非他
    命之事，而僅證述向被告購買第二級毒品甲基安非他命之情
    節？再參以被告於本院準備程序時，即已供承曾於證人乙○○警詢所證述之地點，交付如其所證述之第二級毒品甲基安
    非他命給證人乙○○等語（見本院卷(一)第六七頁），堪認證
    人乙○○於本院審理時之證言，應係迴護被告之詞，顯不足
    採。
  2.證人乙○○與被告並無過節、債務糾紛及恩怨等情，亦據被
    告於本院移審訊問時供述無訛（見本院卷(一)第一六、一七頁
    ），是證人乙○○當無於警詢時，設詞故入被告於罪之可能
    ，其於警詢之證述，應可採信。
  3.證人乙○○於警詢時證述曾向被告購買過三、四次第二級毒
    品甲基安非他命，每次一小包一千元等語，已如前述，惟其
    既無法確定購買次數，本諸罪疑唯輕原則，應從有利於被告
    之認定，本院爰認被告被告販賣第二級毒品甲基安非他命予
    證人乙○○之次數為三次。
  (六)就如附表二編號三被告販賣第二級毒品甲基安非他命予證人
    辛○○之部分：
  1.證人辛○○於警詢及偵查中均證稱：伊所施用之第二級毒品
    甲基安非他命是向被告購買的，是用伊所申辦之電話號碼0
    000000000號撥打被告所使用之電話號碼0000
    000000號行動電話與被告交易，伊曾經向被告購買過
    二次，分別是五百元及一千元，地點是在臺中縣東勢鎮○○
    路麥當勞旁之停車場及臺中縣東勢鎮○○路六三二巷口7-11
    便利商店前，因為伊與被告喝酒的時候，被告說他身上有第
    二級毒品甲基安非他命，就留下電話號碼，嗣後伊想要施用
    時，才向被告購買等語（見警卷證人辛○○九十六年一月二
    十六日警詢筆錄、臺灣臺中地方法院檢察署九十六年度偵字
    第三五一六號偵查卷宗【以下簡稱偵卷】第一○、一一頁）
    ；復於本院審理時結證稱：伊於九十五年十月間，曾向被告
    購買五百元之第二級毒品甲基安非他命，地點在臺中縣東勢
    鎮○○路麥當勞旁的停車場，由伊以電話號碼000000
    0000號行動電話，撥打被告所使用之電話號碼0000
    000000號行動電話，約定時間地點，見面時就一手交
    錢，一手交貨，；第二次買是在九十六年一月二十二日買了
    一千元，地點是在臺中縣東勢鎮○○路六三二巷口之7-11
    便利商店前，也是由伊以上開電話與被告聯絡，交易情形與
    第一次相同等語（見本院卷(二)第四○、四一頁）。雖證人辛○○於警詢及偵查中就第一次購買之時間係在九十五年十月
    間或同年十一月間，二次購買之價錢究係五百元或一千元，
    前後陳述略有不同，然就曾於九十六年一月二十二日向被告
    購買第二級毒品甲基安非他命、二次購買第二級毒品甲基安
    非他命之地點、曾分別購買過五百元及一千元之第二級毒品
    甲基安非他命等情，證述始終如一；且被告於本院準備程序
    時，就曾於上開地點，交付如證人辛○○所述次數、金額之
    第二級毒品甲基安非他命給證人辛○○等情，亦不否認（見
    本院卷(一)第六七頁），因此上開些許差異，不足影響證人辛○○證言之憑信性。證人辛○○上開證述，應堪採信。
  2.被告固坦承有如附表二編號三之所示販賣第二級毒品甲基
    安非他命給證人辛○○之犯行，惟辯稱附表二編號三之部
    分，是證人辛○○在九十六年一月二十二日晚上先跟伊聯絡
    說要買毒品，伊再去購買第二級毒品甲基安非他命，買回來
    後就分給了約零點四五公克之第二級毒品甲基安非他命給證
    人辛○○云云。然證人辛○○於警詢時已證述九十六年一月
    二十二日向被告購買第二級毒品甲基安非他命之時間係在上
    午十一時許等語（見警卷證人辛○○上開警詢筆錄），證人
    辛○○此後既未曾再向被告買過第二級毒品甲基安非他命，
    則被告於九十六年一月二十二日晚上購買第二級毒品甲基安
    非他命之事，即與其交付第二級毒品甲基安非他命予證人辛○○，並收取金錢，是否有營利之意圖無涉。
  3.另被告雖於本院審理時供稱：證人辛○○打電話跟伊約定見
    面時，是說想要施用，問伊身上有沒有東西，伊告知所剩不
    多，證人辛○○就說沒有關係，叫伊轉賣給他，證人辛○○
    就拿五百元、一千元給伊，伊並未從中賺取金錢云云（見本
    院卷(二)第四三頁）。惟查，證人辛○○於本院審理時證稱：
    伊打電話給被告時，是用客家話問被告身上有無「安仔」，
    就是第二級毒品甲基安非他命，被告說有，出來再說，伊買
    五百元及一千元之第二級毒品甲基安非他命都是見面時，被
    告問伊身上有多少錢，再跟被告買多少等語（見本院卷(二)第
    四一、四二頁），係視證人辛○○購買第二級毒品甲基安非
    他命所願意花費之金錢，決定交易之數量，而非如被告所辯
    係視其施用剩餘毒品之數量，再決定向證人辛○○收取多少
    對價。雖證人辛○○於當庭聽聞被告上開辯解後，亦附和表
    示交易第二級毒品甲基安非他命之情形，確如被告所述云云
    （見本院卷第四三頁），然其隨後亦證稱：被告並未告知伊
    第二級毒品甲基安非他命之價格如何計算，而是直接將第二
    級毒品甲基安非他命交給伊，再告訴伊價錢等語（見本院卷
    (二)第四三頁），足證證人辛○○對於被告購入第二級毒品甲
    基安非他命之價格，毫無所悉，是其前開附和之詞，殊難作
    為有利於被告之證明。
  4.被告雖曾於警詢時供稱：與證人辛○○曾在電話中發生口角
    云云，惟其嗣於本院移審訊問時即已供承：與證人辛○○並
    無過節、債務糾紛及恩怨等語（見本院卷第一六、一七頁）
    ，核與證人辛○○於本院審理時證稱：與被告並無恩怨或債
    務糾紛，亦不曾與被告發生口角等語（見本院卷(二)第四一頁
    ），是證人辛○○與被告既無宿怨，自無誣陷虛構被告販賣
    第二級毒品甲基安非他命之必要，堪認其上開證言，足以採
    信。被告如附表二編號三所示販賣第二級毒品甲基安非他命
    之犯行，堪已認定。
  (七)本件被告雖否認有如附表二編號三之以外之販賣第一級毒
    品海洛因、第二級毒品甲基安非他命之犯行，而無可查證其
    賣出確實賺取之差價，然我國查緝第一級毒品海洛因、第二
    級毒品甲基安非他命之施用或販賣一向執法甚嚴，對於販賣
    第一級毒品海洛因者尤科以死刑、無期徒刑之重度刑責，又
    販賣第一級毒品海洛因、第二級毒品甲基安非他命既係違法
    行為，當非可公然為之，亦無公定價格，且容易分裝並增減
    份量，而每次買賣之價量，可能隨時依雙方關係深淺、資力
    、需求量及對行情之認知、來源是否充裕、查緝是否嚴謹、
    購買者被查獲時供述購買對象之可能風險之評估等情形，而
    異其標準，非可一概而論；而買受毒品之人通常亦無法探知
    販毒者賺取利潤幾何，是販賣毒品之利得，除被告坦承犯行
    或價量俱臻明確外，委難察得實情，職是之故，縱未確切查
    得販賣賺取實際差價，但除別有事證，足認係按同一價格轉
    讓確未牟利者外，尚難執此認非法販賣之事證有所不足，致
    知過坦承者難辭重典，飾詞否認者反得逞僥倖，而失情理之
    平。況且，第一級毒品海洛因、第二級毒品甲基安非他命價
    格昂貴，取得不易，凡為販賣之不法勾當者，苟無利可圖，
    應無甘冒被查緝法辦重刑之危險，平白無端義務為該買賣之
    工作，是其販入之價格必較售出之價格低廉，而有從中賺取
    買賣差價牟利之意圖及事實，應屬合理之認定。準此，被告
    販賣第一級毒品海洛因當有意圖營利之犯意，足堪認定。
  (八)本件查扣之白粉二小包（合計淨重四點九二公克，空包裝總
　　重零點六六公克，註明「ＨＲ（－）」者），均無法定毒品
  　成分等情，亦有法務部調查局九十六年五月十一日調科壹字
    第○九六二三○四二八六○號鑑定書在卷可按（見本院卷(一)
    第一六○頁），而該扣案之白粉，係被告用以與海洛因相混
    合等情，業據被告於本院準備程序時供明在卷（見本院卷(一)
    第六七、六八頁）。此外，尚經查扣電子秤一臺、夾鏈袋一
    包（內有四十一小包）等物。惟查，一般施用第一級毒品海
    洛因者，僅需將其欲施用之少量第一級毒品海洛因粉末，摻
    入香菸中或先以水混合再用針筒注射之方式施用即可，應無
    須特將第一級毒品海洛因調配添加物品後再行施用之必要；
    惟如有販賣第一級毒品海洛因之必要時，因顧及第一級毒品
    海洛因之價值甚高，如將之混合其他外觀近似之白色粉末，
    足以使一般購買毒品者不易立即發現純度之差異，且販賣者
    亦可因混合後之毒品重量之增加，而獲取更可觀之不法利益
    ；又被告持有之夾鏈袋一包，內有四十一小包，而此等夾鏈
    袋，被告於本院審理時供稱：「夾鏈袋是像丁○○來跟要毒
    品的時候，或要分給跟我合購毒品的人，我就會用夾鏈袋分
    成一人一半」等語，堪以認定扣案之夾鏈袋，係用以分裝毒
    品交予他人無誤，而本院既認定被告並非與本件證人合購毒
    品，而係販賣毒品給本件之證人，則扣案之夾鏈袋即屬供被
    告分裝毒品以販售他人所用。被告既已持有白粉二小包足供
    摻混毒品，又有電子秤可為秤重度量，使各夾鏈袋內裝毒品
    之重量可依前來購買之吸毒者毒癮需求適時調整，即可從容
    完成毒品販售交易。是上開扣案之白粉二小包、電子磅秤一
    臺、夾鏈袋一包（內有四十一小包），既係供被告用以稀釋
    第一級毒品海洛因、秤重、分裝第一級毒品海洛因及第二級
    毒品甲基安非他命所用，因此亦可作為其涉犯販賣毒品罪行
    之積極證據。從而被告辯稱其僅基於自己施用毒品或與他人
    合購毒品之目的而持有前開物品云云，無非避重就輕之詞，
    不足採信。
  (九)綜上所述，被告上開所辯，均係事後推諉之詞，無可採信。
    本件事證明確，被告如附表一所示之販賣第一級毒品犯行，
    及如附表二所示販賣第二級毒品之犯行，均事證明確，至堪
    認定，應予依法論科。
二、論罪科刑部分：
  (一)查海洛因屬鴉片類毒品，施用者會產生興奮、自暴自棄、急
    於依賴藥物、情緒不穩定，瞳孔收縮、精神弛怠、性衝動減
    弱、產生幻覺、視力減退、便秘、呼吸抑制、嘔吐、言語發
    生障礙、注意力分散等症狀。濫用過量者會因昏睡、昏迷、
    體溫下降、血壓降低、呼吸抑制導致休克而死。施用者在極
    短的時間內，就會因為耐藥性的產生而使需求量急速增加，
    使心理上或生理上都會對海洛因產生強烈的渴求與依賴，一
    旦成癮，戒治困難；又「安非他命類」（Amphetamine-like
    ）藥品係甲基苯乙胺化學合成麻醉藥品，屬中樞神經興奮劑
    ，吸用後會引起不安、頭昏、亢進性反應、失眠、焦慮、譫
    妄、慢性中毒、精神障礙﹑類似精神分裂症之錯覺、幻覺、
    妄想及伴有行動與性格異常等副作用，並有輕微之成癮性，
    嚴重危害身心健康，而慣用者由於精神錯亂，更具暴力攻擊
    及反社會行為、自殺等傾向，後果堪慮，尤以戒解不易，其
    毒害亦不在煙毒之下，是以海洛因及甲基安非他命分別列為
    毒品危害防制條例第二條第二項第一、二款之第一、二級毒
    品，不得非法持有及販賣。核被告如附表一所示之販賣第一
    級毒品海洛因之犯行，均係犯毒品危害防制條例第四條第一
    項之販賣第一級毒品罪；被告如附表二所示之販賣第二級毒
    品甲基安非他命之犯行，則均係犯同條第二項之販賣第二級
    毒品罪。
  (二)被告為販賣第一級毒品海洛因、第二級毒品甲基安非他命，
    而分別持有第一級毒品海洛因、第二級毒品甲基安非他命之
    低度行為，已被其等販賣第一級毒品海洛因、第二級毒品甲
    基安非他命之高度行為所吸收，均應不另論罪。
  (三)又按集合犯係指犯罪構成要件之行為，依其本質、犯罪目的
    或社會常態觀之，常具有反覆、繼續為之之特性，此等反覆
    實行之行為，於自然意義上雖係數行為，但依社會通念，法
    律上應僅為一總括之評價，法律乃將之規定為一獨立之犯罪
    類型，而為包括一罪。故犯罪是否包括一罪之集合犯，客觀
    上，應斟酌其法律規定文字之本來意涵、實現該犯罪目的之
    必要手段、社會生活經驗中該犯罪實行常態及社會通念等；
    主觀上，則視其是否出於行為人之一次決意，並秉持刑罰公
    平原則，加以判斷（最高法院九十六年度臺上字第一一六八
    號判決意旨參照）。查意圖營利而販賣毒品之行為，為實現
    牟利之犯罪目的，依吾人之生活經驗，其犯罪之實行，固以
    反覆、繼續為常態，然觀諸本件被告販賣第一級毒品海洛因
    之時間，自九十五年八月間起，至九十六年一月二十六日上
    午八時前某時止，長達約五個月之時間；另販賣第二級毒品
    甲基安非他命之時間，則自九十五年七月間起，至九十六年
    一月二十二日止，長達約六個月；販賣之地點，第一級毒品
    海洛因之部分，除被告住處外，尚有臺中縣東勢鎮東勢大橋
    下新里防波堤、東勢大橋附近九九大賣場門口；第二級毒品
    甲基安非他命之部分，則遍及被告上開住處、東勢鎮大甲溪
    旁之河濱公園、東勢鎮○○路某小吃店、東勢大橋附近、東
    勢鎮○○路旁麥當勞停車場、東勢鎮○○路六三二巷口之7-
    11便利商店等處；販賣第一級毒品海洛因及第二級毒品甲基
    安非他命之對象，分別有三人，是由被告販賣毒品之行為，
    綿延數月，且販賣之地點、對象均非同一，依社會通念，殊
    難認以評價為一罪為適當，自不得認僅成立包括一罪，公訴
    意旨認為被告多次販賣第一級毒品海洛因及第二級毒品甲基
    安非他命之犯行，均為集合犯，僅分別論以一罪，並非妥適
    。是被告如附表一所示九次販賣第一級毒品海洛因之犯行，
    及如附表二所示十五次販賣第二級毒品甲基安非他命之犯行
    ，均犯意各別，行為互殊，應分論併罰。
  (四)被告前於八十九年間，因傷害致死案件，經臺灣高等法院臺
    中分院判處有期徒刑四年六月確定，入監執行後，甫於九十
    二年五月二日縮短刑期假釋出監，至九十四年十月三十一日
    假釋期滿，未經撤銷，以已執行論等情，有臺灣臺中地方法
    院檢察署刑案資料查註紀錄表及臺灣高等法院被告前案紀錄
    表各一份在卷可參，其於有期徒刑執行完畢後五年內，再故
    意犯本件有期徒刑以上之二罪，均為累犯，除法定本刑為死
    刑、無期徒刑部分，依法不得加重外，應就法定本刑中之有
    期徒刑（販賣第二級毒品罪部分）、罰金刑部分，依法加重
    其刑。
  (五)就被告販賣第一級毒品海洛因之部分，其販賣之對象，為如
    附表一所示之三人，販賣所得僅一萬元，所獲取之利益均非
    龐大，與長期並大量販賣毒品之大毒梟相互比較，對社會治
    安及國民健康之危害顯然較輕，因此其販賣第一級毒品部分
    ，倘仍遽以處法定本刑之最低刑度即無期徒刑，實屬情輕法
    感覺過苛而予以同情，爰依刑法第五十九條之規定減輕其刑
    ，並依法先加重後減輕之。
  (六)按犯毒品危害防制條例第四條第一項至第三項之罪，供出毒
    品來源，因而破獲者，得減輕其刑，毒品危害防制條例第十
    七條定有明文。查被告雖於九十六年一月二十六日接受檢察
    官偵訊時供述向洪火石購買第一級毒品海洛因及第二級毒品
    甲基安非他命等語（見偵卷第七頁）；另於本院移審訊問時
    供稱：伊曾向洪火石，還有一個叫黃什麼炳的人、綽號「小
    進」、「張偉毅」（音同字不詳）購買第一級毒品海洛因及
    第二級毒品甲基安非他命等語（見本院卷第一五頁）。惟經
    本院向臺中縣警察局東勢分局函詢是否曾因被告之供述，而
    查獲其毒品之上游供應者，經該分局以九十六年四月二十五
    日中縣東警偵字第○九六○○○三三三二號函覆：「˙˙˙
    於九十六年一月二十六日查獲戊○○涉嫌毒品案，其所提供
    之毒品上手洪火石，並非因查獲戊○○涉毒品案後，復再查
    獲洪嫌˙˙˙」等語，並檢附查獲洪火石涉犯販賣第一、二
    級毒品案件之刑事案件移送書一份在卷可稽（見本院卷第一
    二八至一三一頁）。依上開移送書所載，洪火石係於九十六
    年一月十八日，即在臺中縣大雅鄉○○路大勇巷口為警查獲
    ，故早在被告向檢察官供出其毒品之供應者前，洪火石已因
    涉嫌販賣第一、二級毒品為警查獲，是洪火石販賣第一、二
    級毒品之犯行，自非因被告之供述始查獲，甚為顯明。又被
    告遲至本院第三次審理庭提示證據後，始確認其餘毒品來源
    之上手姓名，並要求本院調查是否符合上開減刑規定之要件
    ，然經查本案卷證，均無因被告之供述而查獲其他毒品來源
    之情形，是本件被告自無適用毒品危害防制條例第十七條之
    規定減輕其刑之餘地。
  (七)爰審酌被告染有施用毒品之惡習，更深知上開毒品具有成癮
    性，服用後會產生依賴性、耐藥性，且戒解不易，嚴重妨害
    人之身心健康，竟因貪圖利益，販賣海洛因及甲基安非他命
    嚴重影響社會治安、戕害國民身心健康，且犯罪後僅坦承部
    分犯行，缺乏認錯悔過之具體表現，暨其販賣毒品之次數、
    所得等一切情狀，量處如主文所示之刑，以資懲儆。
  (八)沒收部分：
  1.丙○○為警查獲時所扣得其向被告購得之第一級毒品海洛因
    一小包（淨重零點零二公克、空包裝重零點二五公克），為
    毒品危害防制條例第二條第一項第一款所規定之第一級毒品
    ，無論屬犯人與否，應依毒品危害防制條例第十八條第一項
    前段之規定，宣告沒收銷燬之（其包裝袋均因沾染毒品，縱
    經多次洗滌亦無從全然析離，亦應一併沒收銷燬）。
  2.扣案之電話號碼0000000000號之行動電話機具一
    支（ＳＨＡＲＰ廠牌，序號00000000000000
    0號，不含ＳＩＭ卡），係被告所有並供其販賣第二級毒品
    甲基安非他命予證人辛○○所用之物，應依毒品危害防制條
    例第十九條第一項之規定宣告沒收。
  3.另扣案之電子秤一臺、夾鏈袋一包（內有四十一小包），均
    為被告所有，供其販賣及分裝第一級毒品海洛因、第二級毒
    品甲基安非他命所用之物；而扣案之白粉二小包（合計淨重
    四點九二公克，空包裝總重零點六六公克，註明「ＨＲ（－
    ）」者），則係被告所有，供其稀釋第一級毒品海洛因所用
    ，業經本院認定如前，均應依毒品危害防制條例第十九條第
    一項之規定沒收之。
  4.按毒品危害防制條例第十九條第一項規定，犯販賣毒品罪者
    ，其犯罪所得之財物均沒收之，係採義務沒收主義。故販賣
    毒品所得之對價，不問其中成本若干，利潤多少，均應全部
    諭知沒收，貫徹政府查禁煙毒之決心，以符立法本旨（最高
    法院九十一年度臺上字第二四一九號判決意旨參照）。被告
    販賣第一級毒品海洛因及第二級毒品甲基安非他命之所得，
    分別如附表一、二所示，雖上開所得並未扣案，然依上開說
    明及毒品危害防制條例第十九條第一項之規定，仍應予宣告
    沒收，如全部或一部不能沒收時，以其財產抵償之。
  5.至於被告上開電話號碼0000000000號之行動電話
    內之ＳＩＭ卡，乃電信公司所有（依國內電信公司定型化契
    約約定，晶片卡之所有權係電信公司所有，申請人因承租門
    號僅取得使用權），既非屬被告所有，亦非違禁物，爰均不
    為沒收之諭知。
  6.扣案之另外二小包白粉（經標示為「ＨＲ（＋）」者，合計
    淨重三點二五公克，空包裝總重零點六七公克），經送法務
    部調查局鑑定結果，均含第一級毒品海洛因之成分等情，有
    上開法務部調查局鑑定書可證（見本院卷(一)第一六○頁）；
    另扣案之白色或無色透明結晶或結晶性粉末二小包（驗餘數
    量合計一點八七二公克，含二夾鏈袋及二張標籤），經送行
    政院衛生署管制藥品管理局鑑定結果，均檢出第二級毒品甲
    基安非他命之成分等情，亦有該局管檢字第○九六○○○四
    二三四號鑑定書一份在卷可憑（見本院卷(二)第七二頁），固
    分屬毒品危害防制條例第二條第二項第一、二款所規定之第
    一、二級毒品，惟因被告堅稱上開毒品係其擬供己施用之物
    ，本院審酌被告確有施用第一級毒品海洛因及第二級毒品甲
    基安非他命之犯行等情，有中山醫學大學附設醫院檢驗科藥
    物檢測中心之確認檢驗結果報告一份附卷可稽（見本院卷(一)
    第一四四頁），是其所辯尚屬可採，而難遽認扣案之上開毒
    品係被告供販賣之用，因此前開毒品應係被告為施用第一級
    毒品而持有之物，爰不於本案中宣告沒收（業經本院於九十
    六年度訴字第五七八號案件中宣告沒收銷燬之）。另扣案之
    玻璃吸食器二支，被告否認與本件販賣毒品有關，且該等物
    品係施用毒品常用之工具，亦不予宣告沒收。
  7.另供被告聯絡販賣第一級毒品海洛因及第二級毒品甲基安非
    他命所用之電話號碼0000000000號行動電話，並
    未扣案，且該門號係案外人陳佳茹所申辦，又無證據證明係
    屬被告所有之物，且非屬違禁物，核與沒收之要件不符，爰
    不予宣告沒收。
三、公訴意旨另以：被告基於反覆販賣第一級毒品海洛因以營利
    之犯意，於九十五年八月間起至同年十月間止，連續以其平
    日所使用之電話號碼0000000000號行動電話，作
    為與不詳姓名之購毒者聯絡之用，並以一千元不等之價格（
    數量不詳），將第一級毒品海洛因售予不詳姓名之購毒者施
    用；另基於反覆販賣第二級毒品甲基安非他命以營利之犯意
    ，於九十五年八月間起至同年十月間止，連續以其平日所使
    用之電話號碼0000000000、000000000
    0號行動電話，作為與不詳姓名之購毒者聯絡之用，並以一
    千元不等之價格（數量不詳），將第二級毒品甲基安非他命
    售予不詳姓名之購毒者施用，因認被告此部分亦涉有違反毒
    品危害防制條例第四條第一、二項之販賣第一級毒品海洛因
    及第二級毒品甲基安非他命之罪嫌。經查：
　(一)按犯罪事實應依證據認定之，無證據不得認定犯罪事實，刑
  　事訴訟法第一百五十四條第二項定有明文。而認定不利於被
    告之事實，須依積極證據，苟積極證據不足為不利於被告事
    實之認定時，即應為有利於被告之認定，更不必有何有利之
    證據；刑事訴訟法第一百六十一條已於民國九十一年二月八
    日修正公布，其第一項規定：檢察官就被告犯罪事實，應負
　　舉證責任，並指出證明之方法。因此，檢察官對於起訴之犯
 　 罪事實，應負提出證據及說服之實質舉證責任。倘其所提出
    之證據，不足為被告有罪之積極證明，或其指出證明之方法
    ，無從說服法院以形成被告有罪之心證，基於無罪推定之原
    則，自應為被告無罪判決之諭知，最高法院著三十年上字第
    八一六號、九十二年臺上字第一二八號判例可資參照。
  (二)檢察官就前述被告另涉販賣第一級毒品海洛因及第二級毒品
    甲基安非他命予不詳姓名之購毒者部分，並未具體指明此部
    分犯罪事實構成要件之時間、地點、交易對象、交易金額、
    數量，卷內亦無任何積極證據足以證明被告有此部分販賣第
    一級毒品海洛因及第二級毒品甲基安非他命之犯行，本院復
    查無其他積極證據足資證明被告確有檢察官所指此部分之販
    賣第一級毒品或第二級毒品犯行，其此部分被訴犯罪自屬不
    能證明，揆諸首揭法條及判例意旨說明，此部分本應為各該
    被告無罪之諭知，惟因公訴意旨認此部分與前揭論罪科刑部
    分有集合犯之實質上一罪關係，爰不另為無罪之諭知，併予
    指明。
據上論斷，應依刑事訴訟法第二百九十九條第一項前段，毒品危
害防制條例第四條第一項、第二項、第十八條第一項前段、第十
九條第一項，刑法第十一條，第四十七條第一項，刑法第五十一
條第五款、第五十九條，判決如主文。
本案經檢察官庚○○到庭執行職務。
中　　華　　民　　國　　96　　年　　 7　　月　　31　　日
                  刑事第三庭  審判長法  官  唐光義
                                    法  官  朱光國
                                    法  官  郭妙俐
上正本證明與原本無異。
如不服本判決，應於送達後十日內向本院提出上訴狀（須附繕
本）上訴於臺灣高等法院臺中分院。
                                    書記官  童淑芬
中  　華　　民　　國　　96　　年　　 7　　月　　31　　日
附表一、被告販賣第一級毒品海洛因部分：
┌─┬────┬────────────────┬─────────┐
│編│販賣對象│　　販賣時間、地點、數量        │  聯  絡  方  式  │
│號│        │　　或價格（新臺幣）            │                  │
├─┼────┼────────────────┼─────────┤
│一│甲 ○ ○│於九十五年八月上旬，在臺中縣東勢│由甲○○撥打不詳電│
│  │        │鎮東勢大橋下新里防波堤，以第一級│話號碼之電話與陳柏│
│  │        │毒品海洛因每小包（重約零點三公克│翔聯絡毒品交易事宜│
│  │        │）一千元之價格，販賣第一級毒品海│。                │
│  │        │洛因二次。                      │                  │
├─┼────┼────────────────┼─────────┤
│二│丙 ○ ○│自九十五年八月間起，至同年十月十│由丙○○前往戊○○│
│  │        │七日晚上八、九時前某時止，在臺中│左列住處購買。    │
│  │        │縣東勢鎮○○街五五之六號戊○○住│                  │
│  │        │處，以每一小包海洛因一千元之價格│                  │
│  │        │，販售第一級毒品海洛因四次。    │                  │
│  │        │                                │                  │
│  │        │於九十五年十月十七日晚上八、九時│                  │
│  │        │許，在臺中縣東勢鎮○○街五五之六│                  │
│  │        │號戊○○住處，以每一小包海洛因二│                  │
│  │        │千元之價格，販售第一級毒品海洛因│                  │
│  │        │一次。                          │                  │
├─┼────┼────────────────┼─────────┤
│三│丁 ○ ○│九十五年十月間起，至九十六年一月│由丁○○以電話號碼│
│  │        │二十六日上午八時前某時（檢察官補│000000000│
│  │        │充理由書誤載為九十六年一月三十一│七號行動電話，撥打│
│  │        │日）止，在臺中縣東勢鎮東勢大橋附│戊○○所使用之電話│
│  │        │近九九大賣場門口，以每小包一千元│號碼0000000│
│  │        │之價格，販售第一級毒品海洛因給張│一一二號行動電話聯│
│  │        │泰松二次。                      │絡毒品交易事宜。  │
└─┴────┴────────────────┴─────────┘
附表二：被告販賣第二級毒品甲基安非他命部分：
┌─┬────┬────────────────┬─────────┐
│編│販賣對象│  販賣時間、地點、數量          │  聯  絡  方  式  │
│號│        │  或價額（新臺幣）              │                  │
├─┼────┼────────────────┼─────────┤
│一│己 ○ ○│於九十五年七月起，至九十六年一月│己○○以電話號碼○│
│  │        │十六日下午四時十分前某日（檢察官│000000000│
│  │        │補充理由書誤載為九十六年一月二十│、00000000│
│  │        │四日），在臺中縣東勢鎮○○街五五│○一號行動電話撥打│
│  │        │之六號戊○○住處附近、東勢鎮大甲│戊○○所使用之○九│
│  │        │溪旁之河濱公園、臺中縣東勢鎮中正│00000000號│
│  │        │路車站後面之某小吃店，以每小包二│行動電話聯絡毒品交│
│  │        │千元之價格，販售第二級毒品甲基安│易事宜。          │
│  │        │非他命九次；另以每小包三千元之價│                  │
│  │        │格販賣第二級毒品甲基安非他命一次│                  │
│  │        │。                              │                  │
├─┼────┼────────────────┼─────────┤
│二│乙 ○ ○│自九十五年十月間起，至同年十一月│由乙○○撥打戊○○│
│  │        │二十九日止，在臺中縣東勢鎮東勢大│所使用之電話號碼○│
│  │        │橋附近，以每一小包一千元之價格，│九00000000│
│  │        │販售第二級毒品甲基安非他命三次。│號行動電話聯絡毒品│
│  │        │                                │交易事宜。        │
├─┼────┼────────────────┼─────────┤
│三│辛 ○ ○│於九十五年十月中旬某日在臺中縣│辛○○以行動電話○│
│  │        │  東勢鎮○○路旁麥當勞停車場，以│000000000│
│  │        │  一小包五百元之價格，販售第二級│號行動電話撥打陳柏│
│  │        │  毒品甲基安非他命一次。        │翔所使用之電話號碼│
│  │        │於九十六年一月二十二日上午十一│000000000│
│  │        │  時許，在臺中縣東勢鎮○○路六三│一號行動電話聯絡交│
│  │        │  二巷口之7-11便利商店，以一小包│易毒品事宜。      │
│  │        │  一千元之價格，販賣第二級毒品甲│                  │
│  │        │  基安非他命一次。              │                  │
└─┴────┴────────────────┴─────────┘
附表三：被告販賣第一級毒品部分：
┌─┬────────┬─────┬───────┬────────────┐
│編│  犯 罪 行 為   │ 罪   名  │ 宣 告 主 刑  │     宣  告  從  刑     │
│號│                │          │              │                        │
├─┼────────┼─────┼───────┼────────────┤
│一│附表一編號一所示│販賣第一級│有期徒刑拾伍│扣案之電子磅秤壹臺、夾鏈│
│  │販賣第一級毒品二│毒品      │  年陸月      │袋壹包（內有肆拾壹小包）│
│  │次犯行          │          │              │、白粉貳小包（合計淨重肆│
│  │                │          │              │點玖貳公克，空包裝總重零│
│  │                │          │              │點陸陸公克，註明「ＨＲ（│
│  │                │          │              │－）」者）均沒收，因販賣│
│  │                │          │              │第一級毒品所得之財物新臺│
│  │                │          │              │幣壹仟元沒收之，如全部或│
│  │                │          │              │一部不能沒收時，以其財產│
│  │                │          │              │抵償之。                │
│  │                │          ├───────┼────────────┤
│  │                │          │有期徒刑拾伍│扣案之電子磅秤壹臺、夾鏈│
│  │                │          │  年陸月      │袋壹包（內有肆拾壹小包）│
│  │                │          │              │、白粉貳小包（合計淨重肆│
│  │                │          │              │點玖貳公克，空包裝總重零│
│  │                │          │              │點陸陸公克，註明「ＨＲ（│
│  │                │          │              │－）者，均沒收，因販賣第│
│  │                │          │              │一級毒品所得之財物新臺幣│
│  │                │          │              │壹仟元沒收之，如全部或一│
│  │                │          │              │部不能沒收時，以其財產抵│
│  │                │          │              │償之。                  │
├─┼────────┼─────┼───────┼────────────┤
│二│附表一編號二所示│販賣第一級│有期徒刑拾伍│扣案之電子磅秤壹臺、夾鏈│
│  │販賣第一級毒品四│毒品      │  年陸月      │袋壹包（內有肆拾壹小包）│
│  │次（每次各一千元│          │              │、白粉貳小包（合計淨重肆│
│  │）之犯行        │          │              │點玖貳公克，空包裝總重零│
│  │                │          │              │點陸陸公克，註明「ＨＲ（│
│  │                │          │              │－）」者）均沒收，因販賣│
│  │                │          │              │第一級毒品所得之財物新臺│
│  │                │          │              │幣壹仟元沒收之，如全部或│
│  │                │          │              │一部不能沒收時，以其財產│
│  │                │          │              │抵償之。                │
│  │                │          ├───────┼────────────┤
│  │                │          │有期徒刑拾伍│扣案之電子磅秤壹臺、夾鏈│
│  │                │          │  年陸月      │袋壹包（內有肆拾壹小包）│
│  │                │          │              │、白粉貳小包（合計淨重肆│
│  │                │          │              │點玖貳公克，空包裝總重零│
│  │                │          │              │點陸陸公克，註明「ＨＲ（│
│  │                │          │              │－）」者）均沒收，因販賣│
│  │                │          │              │第一級毒品所得之財物新臺│
│  │                │          │              │幣壹仟元沒收之，如全部或│
│  │                │          │              │一部不能沒收時，以其財產│
│  │                │          │              │抵償之。                │
│  │                │          ├───────┼────────────┤
│  │                │          │有期徒刑拾伍│扣案之電子磅秤壹臺、夾鏈│
│  │                │          │  年陸月      │袋壹包（內有肆拾壹小包）│
│  │                │          │              │、白粉貳小包（合計淨重肆│
│  │                │          │              │點玖貳公克，空包裝總重零│
│  │                │          │              │點陸陸公克，註明「ＨＲ（│
│  │                │          │              │－）」者）均沒收，因販賣│
│  │                │          │              │第一級毒品所得之財物新臺│
│  │                │          │              │幣壹仟元沒收之，如全部或│
│  │                │          │              │一部不能沒收時，以其財產│
│  │                │          │              │抵償之。                │
│  │                │          ├───────┼────────────┤
│  │                │          │有期徒刑拾伍│扣案之電子磅秤壹臺、夾鏈│
│  │                │          │  年陸月      │袋壹包（內有肆拾壹小包）│
│  │                │          │              │、白粉貳小包（合計淨重肆│
│  │                │          │              │點玖貳公克，空包裝總重零│
│  │                │          │              │點陸陸公克，註明「ＨＲ（│
│  │                │          │              │－）」者）均沒收，因販賣│
│  │                │          │              │第一級毒品所得之財物新臺│
│  │                │          │              │幣壹仟元沒收之，如全部或│
│  │                │          │              │一部不能沒收時，以其財產│
│  │                │          │              │抵償之。                │
│  ├────────┤          ├───────┼────────────┤
│  │附表一編號二所示│          │有期徒刑拾陸│扣案之第一級毒品壹小包（│
│  │販賣第一級毒品一│          │  年          │淨重零點零貳公克，空包裝│
│  │次（二千元）之犯│          │              │重零點貳伍公克），沒收銷│
│  │行              │          │              │燬之；電子磅秤壹臺、夾鏈│
│  │                │          │              │袋壹包（內有肆拾壹小包）│
│  │                │          │              │、白粉貳小包（合計淨重肆│
│  │                │          │              │點玖貳公克，空包裝總重零│
│  │                │          │              │點陸陸公克，註明「ＨＲ（│
│  │                │          │              │－）」者）均沒收，因販賣│
│  │                │          │              │第一級毒品所得之財物新臺│
│  │                │          │              │幣貳仟元沒收之，如全部或│
│  │                │          │              │一部不能沒收時，以其財產│
│  │                │          │              │抵償之。                │
├─┼────────┼─────┼───────┼────────────┤
│三│附表一編號三所示│販賣第一級│有期徒刑拾伍│扣案之電子磅秤壹臺、夾鏈│
│  │販賣第一級毒品二│毒品      │  年陸月      │袋壹包（內有肆拾壹小包）│
│  │次犯行          │          │              │、白粉貳小包（合計淨重肆│
│  │                │          │              │點玖貳公克，空包裝總重零│
│  │                │          │              │點陸陸公克，註明「ＨＲ（│
│  │                │          │              │－）」者）均沒收，因販賣│
│  │                │          │              │第一級毒品所得之財物新臺│
│  │                │          │              │幣壹仟元沒收之，如全部或│
│  │                │          │              │一部不能沒收時，以其財產│
│  │                │          │              │抵償之。                │
│  │                │          ├───────┼────────────┤
│  │                │          │有期徒刑拾伍│扣案之電子磅秤壹臺、夾鏈│
│  │                │          │  年陸月      │袋壹包（內有肆拾壹小包）│
│  │                │          │              │、白粉貳小包（合計淨重肆│
│  │                │          │              │點玖貳公克，空包裝總重零│
│  │                │          │              │點陸陸公克，註明「ＨＲ（│
│  │                │          │              │－）」者）均沒收，因販賣│
│  │                │          │              │第一級毒品所得之財物新臺│
│  │                │          │              │幣壹仟元沒收之，如全部或│
│  │                │          │              │一部不能沒收時，以其財產│
│  │                │          │              │抵償之。                │
└─┴────────┴─────┴───────┴────────────┘
 附表四：被告販賣第二級毒品部分：
┌─┬────────┬─────┬───────┬────────────┐
│編│  犯 罪 行 為   │ 罪   名  │ 宣 告 主 刑  │     宣  告  從  刑     │
│號│                │          │              │                        │
├─┼────────┼─────┼───────┼────────────┤
│一│附表二編號一所示│販賣第二級│有期徒刑柒年│扣案之電子磅秤壹臺、夾鏈│
│  │販賣第二級毒品九│毒品      │  捌月        │袋壹包（內有肆拾壹小包）│
│  │次（每次各二千元│          │              │，均沒收，因販賣第二級毒│
│  │）之犯行        │          │              │品所得之財物新臺幣貳仟元│
│  │                │          │              │沒收之，如全部或一部不能│
│  │                │          │              │沒收時，以其財產抵償之。│
│  │                │          ├───────┼────────────┤
│  │                │          │有期徒刑柒年│扣案之電子磅秤壹臺、夾鏈│
│  │                │          │  捌月        │袋壹包（內有肆拾壹小包）│
│  │                │          │              │，均沒收，因販賣第二級毒│
│  │                │          │              │品所得之財物新臺幣貳仟元│
│  │                │          │              │沒收之，如全部或一部不能│
│  │                │          │              │沒收時，以其財產抵償之。│
│  │                │          ├───────┼────────────┤
│  │                │          │有期徒刑柒年│扣案之電子磅秤壹臺、夾鏈│
│  │                │          │  捌月        │袋壹包（內有肆拾壹小包）│
│  │                │          │              │，均沒收，因販賣第二級毒│
│  │                │          │              │品所得之財物新臺幣貳仟元│
│  │                │          │              │沒收之，如全部或一部不能│
│  │                │          │              │沒收時，以其財產抵償之。│
│  │                │          ├───────┼────────────┤
│  │                │          │有期徒刑柒年│扣案之電子磅秤壹臺、夾鏈│
│  │                │          │  捌月        │袋壹包（內有肆拾壹小包）│
│  │                │          │              │，均沒收，因販賣第二級毒│
│  │                │          │              │品所得之財物新臺幣貳仟元│
│  │                │          │              │沒收之，如全部或一部不能│
│  │                │          │              │沒收時，以其財產抵償之。│
│  │                │          ├───────┼────────────┤
│  │                │          │有期徒刑柒年│扣案之電子磅秤壹臺、夾鏈│
│  │                │          │  捌月        │袋壹包（內有肆拾壹小包）│
│  │                │          │              │，均沒收，因販賣第二級毒│
│  │                │          │              │品所得之財物新臺幣貳仟元│
│  │                │          │              │沒收之，如全部或一部不能│
│  │                │          │              │沒收時，以其財產抵償之。│
│  │                │          ├───────┼────────────┤
│  │                │          │有期徒刑柒年│扣案之電子磅秤壹臺、夾鏈│
│  │                │          │  捌月        │袋壹包（內有肆拾壹小包）│
│  │                │          │              │，均沒收，因販賣第二級毒│
│  │                │          │              │品所得之財物新臺幣貳仟元│
│  │                │          │              │沒收之，如全部或一部不能│
│  │                │          │              │沒收時，以其財產抵償之。│
│  │                │          ├───────┼────────────┤
│  │                │          │有期徒刑柒年│扣案之電子磅秤壹臺、夾鏈│
│  │                │          │  捌月        │袋壹包（內有肆拾壹小包）│
│  │                │          │              │，均沒收，因販賣第二級毒│
│  │                │          │              │品所得之財物新臺幣貳仟元│
│  │                │          │              │沒收之，如全部或一部不能│
│  │                │          │              │沒收時，以其財產抵償之。│
│  │                │          ├───────┼────────────┤
│  │                │          │有期徒刑柒年│扣案之電子磅秤壹臺、夾鏈│
│  │                │          │  捌月        │袋壹包（內有肆拾壹小包）│
│  │                │          │              │，均沒收，因販賣第二級毒│
│  │                │          │              │品所得之財物新臺幣貳仟元│
│  │                │          │              │沒收之，如全部或一部不能│
│  │                │          │              │沒收時，以其財產抵償之。│
│  │                │          ├───────┼────────────┤
│  │                │          │有期徒刑柒年│扣案之電子磅秤壹臺、夾鏈│
│  │                │          │  捌月        │袋壹包（內有肆拾壹小包）│
│  │                │          │              │，均沒收，因販賣第二級毒│
│  │                │          │              │品所得之財物新臺幣貳仟元│
│  │                │          │              │沒收之，如全部或一部不能│
│  │                │          │              │沒收時，以其財產抵償之。│
│  ├────────┤          ├───────┼────────────┤
│  │附表二編號一所示│          │有期徒刑捌年│扣案之電子磅秤壹臺、夾鏈│
│  │販賣第二級毒品三│          │              │袋壹包（內有肆拾壹小包）│
│  │千元一次        │          │              │，均沒收，因販賣第二級毒│
│  │                │          │              │品所得之財物新臺幣仟元│
│  │                │          │              │沒收之，如全部或一部不能│
│  │                │          │              │沒收時，以其財產抵償之。│
├─┼────────┼─────┼───────┼────────────┤
│二│附表二編號二所示│販賣第二級│有期徒刑柒年│扣案之電子磅秤壹臺、夾鏈│
│  │三次販賣第二級毒│毒品      │  肆月        │袋壹包（內有肆拾壹小包）│
│  │品犯行          │          │              │，均沒收，因販賣第二級毒│
│  │                │          │              │品所得之財物新臺幣壹仟元│
│  │                │          │              │沒收之，如全部或一部不能│
│  │                │          │              │沒收時，以其財產抵償之。│
│  │                │          ├───────┼────────────┤
│  │                │          │有期徒刑柒年│扣案之電子磅秤壹臺、夾鏈│
│  │                │          │  肆月        │袋壹包（內有肆拾壹小包）│
│  │                │          │              │，均沒收，因販賣第二級毒│
│  │                │          │              │品所得之財物新臺幣壹仟元│
│  │                │          │              │沒收之，如全部或一部不能│
│  │                │          │              │沒收時，以其財產抵償之。│
│  │                │          ├───────┼────────────┤
│  │                │          │有期徒刑柒年│扣案之電子磅秤壹臺、夾鏈│
│  │                │          │  肆月        │袋壹包（內有肆拾壹小包）│
│  │                │          │              │，均沒收，因販賣第二級毒│
│  │                │          │              │品所得之財物新臺幣壹仟元│
│  │                │          │              │沒收之，如全部或一部不能│
│  │                │          │              │沒收時，以其財產抵償之。│
├─┼────────┼─────┼───────┼────────────┤
│三│附表二編號三所示│販賣第二級│有期徒刑柒年│扣案之電子磅秤壹臺、夾鏈│
│  │販賣第二級毒品五│毒品      │  貳月        │袋壹包（內有肆拾壹小包）│
│  │百元一次之犯行  │          │              │、電話號碼0000000│
│  │                │          │              │八一一號行動電話機具壹支│
│  │                │          │              │（ＳＨＡＲＰ廠牌，序號三│
│  │                │          │              │000000000000│
│  │                │          │              │○二號，不含ＳＩＭ卡），│
│  │                │          │              │均沒收，因販賣第二級毒品│
│  │                │          │              │所得之財物新臺幣伍佰元沒│
│  │                │          │              │收之，如全部或一部不能沒│
│  │                │          │              │收時，以其財產抵償之。  │
│  ├────────┤          ├───────┼────────────┤
│  │附表二編號三所示│          │有期徒刑柒年│扣案之電子磅秤壹臺、夾鏈│
│  │販賣第二級毒品一│          │  肆月        │袋壹包（內有肆拾壹小包）│
│  │千元一次之犯行  │          │              │、電話號碼0000000│
│  │                │          │              │八一一號行動電話機具壹支│
│  │                │          │              │（ＳＨＡＲＰ廠牌，序號三│
│  │                │          │              │000000000000│
│  │                │          │              │○二號，不含ＳＩＭ卡），│
│  │                │          │              │均沒收，因販賣第二級毒品│
│  │                │          │              │所得之財物新臺幣壹仟元沒│
│  │                │          │              │收之，如全部或一部不能沒│
│  │                │          │              │收時，以其財產抵償之。  │
└─┴────────┴─────┴───────┴────────────┘
附錄本案論罪科刑法條全文：
毒品危害防制條例第四條
製造、運輸、販賣第一級毒品者，處死刑或無期徒刑；處無期徒
刑者，得併科新臺幣一千萬元以下罰金。
製造、運輸、販賣第二級毒品者，處無期徒刑或七年以上有期徒
刑，得併科新臺幣七百萬元以下罰金。
製造、運輸、販賣第三級毒品者，處五年以上有期徒刑，得併科
新臺幣五百萬元以下罰金。
製造、運輸、販賣第四級毒品者，處三年以上十年以下有期徒刑
，得併科新臺幣三百萬元以下罰金。
製造、運輸、販賣專供製造或施用毒品之器具者，處一年以上七
年以下有期徒刑，得併科新臺幣七百萬元以下罰金。
前五項之未遂犯罰之。
